臺灣臺北地方法院民事判決
　　　　　　　　　　　　　　　　  111年度北國簡字第14號
原      告  倪有康  
被      告  台灣台北地方檢察署

法定代理人  林邦樑  
訴訟代理人  田家樂  
上列當事人間國家賠償事件，於中華民國111年10月6日言詞辯論
終結，本院判決如下：
    主    文
原告之訴駁回。
訴訟費用新臺幣貳仟壹佰元由原告負擔。
    事實及理由
一、原告主張：在109偵字1490號蠅案中檢察官未將證據影像資
    料全程調出，憑被告訴人一面之詞及擷取對其較有利不完整
    影像證據作草率不專業起訴，該案檢察官有違法執行職務(
    未盡完善蒐證起訴)，怠於行使公權力(未盡完善蒐證起訴)
    ，廢弛職務之行為(怕麻煩，未盡完善蒐證起訴)，爰依國家
    賠償法第2條第2項規定請求賠償原告財產上之損害及名譽上
    之精神損害新臺幣20萬元。並聲明：被告應給付原告20萬元
    ，及自起訴狀繕本送達之翌日起至清償日止，按年息5％計算
    之利息。
二、被告則以：被告之檢察官係於109年6月24日將前案提起公訴
    ，嗣經貴院以109年度易字第595號審理，並於109年8月24日
    行準備程序庭，本件原告在前開期日中有當庭向前案告訴人
    AW000-H109174及A女道歉，嗣其於111年8月25日，將本件起
    訴狀遞送至貴院等情，本件原告至遲於109年8月24日即知悉
    前案起訴乙節，然其提起本件訴訟之時間111年8月25日，距
    離其知有損害時起已逾2年。並聲明：原告之訴駁回。　
三、得心證之理由：
　㈠按當事人主張有利於己之事實者，就其事實有舉證之責任，
    民事訴訟法第277條前段定有明文，是民事訴訟如係由原主
    張權利者，應先由原告負舉證之責，若原告先不能舉證，以
    證實自己主張之事實為真實，則被告就其抗辯事實即令不能
    舉證，或其所舉證據尚有疵累，亦應駁回原告之請求（最高
    法院17年上字第917號判例意旨參照）。又事實有常態與變
    態之分，其主張常態事實者無庸負舉證責任，反之，主張變
    態事實者，則須就其所主張之事實負舉證責任（最高法院86
    年度台上字第891號判決意旨參照）。主張法律關係存在之
    當事人，須就該法律關係發生所具備之要件事實，負舉證責
    任，此觀民事訴訟法第277條之規定自明。且同法第244條第
    1項第2款及第195條並規定，原告起訴時，應於起訴狀表明
    訴訟標的及其原因事實，當事人就其提出之事實，應為真實
    及完全之陳述。故主張法律關係存在之原告，對於與為訴訟
    標的之法律關係有關聯之原因事實，自負有表明及完全陳述
    之義務（最高法院97年台上字第1458號判決意旨參照）。從
    而，原告既主張伊得向被告依國家賠償法第2條第2項規定請
    求賠償原告財產上之損害及名譽上之精神損害20萬元，依前
    述舉證責任分配之原則，應對其有利之事實負舉證責任。
　㈡次按「詎上訴人於準備程序終結後、111年8月23日言詞辯論
    期日前之111年8月15日，方具狀請求本院囑託臺大醫院就上
    情為補充鑑定（本院卷2第346頁），顯乃逾時提出，非不可
    歸責於上訴人，且妨礙本件訴訟之終結，揆諸前開說明，自
    無調查之必要。」，臺灣高等法院110年度上字第318號民事
    判決意旨可資參照。
　㈢原告主張伊得向被告依國家賠償法第2條第2項規定請求賠償
    原告財產上之損害及名譽上之精神損害20萬元為無理由，茲
    敘述理由如下：　
　⒈按「賠償義務機關拒絕賠償，或自提出請求之日起逾30日不
    開始協議，或自開始協議之日起逾60日協議不成立時，請求
    權人得提起損害賠償之訴。」國家賠償法第11條第1項定有
    明文。本院於民國111年9月7日曾命原告於111年9月20日前
    提出「賠償義務機關拒絕賠償，或自提出請求之日起逾30日
    不開始協議，或自開始協議之日起逾60日協議不成立時」之
    證據或證據方法，原告於111年9月13日收受該函(本院卷第1
    9頁)，惟至本院111年10月6日言詞辯論終結時仍未提出前開
    證據或證據方法，從而，應認為原告未提出國家賠償法第11
    條第1項之前置要件，原告之訴顯無理由。
　⒉原告既主張被告檢察官怠於行使公權力(未盡完善蒐證起訴)
    或有廢弛職務(怕麻煩，未盡完善蒐證起訴)之行為，自應對
    其主張之事實，依前述判決意旨，原告自負有表明及完全陳
    述之義務。本院業於民國111年9月7日曾向原告闡明「…二、
    原告於起訴狀謂：『…該案檢察官有違法執行職務（未盡完善
    蒐證起訴），怠於行使公權力（未盡完善蒐證起訴），廢弛
    職務之行為（怕麻煩，未盡完善蒐證起訴）。』，究如何未
    盡完善蒐證起訴，請提出相應之證據或證據方法，請原告於
    111年9月20日前(以法院收文章為準) 提出前開證據或證據
    方法到院，逾期未補正或逾期提出者，本院則不審酌其後所
    提出之證據或證據方法。…」，原告於111年9月13日收受該
    函(本院卷第19頁)，惟至本院111年10月6日言詞辯論終結時
    仍未提出前開證據或證據方法，依上開民事判決意旨可知原
    告縱日後提出證據或證據方法，亦屬逾時提出，自無調查之
    必要。據此，原告之前開主張亦無理由。
　⒊被告之檢察官係於109年6月24日將前案提起公訴，嗣經本院
    以109年度易字第595號審理，並於109年8月24日行準備程序
    庭，本件原告在前開期日中有當庭向前案告訴人AW000-H109
    174及A女道歉，嗣其於111年8月25日，將本件起訴狀遞送至
    本院等情，有被告之前案起訴書、本院109年8月24日準備程
    序筆錄、本件起訴狀影本各1份在卷可稽(本院卷第47至50頁
    )；足見，本件原告至遲於109年8月24日即知悉前案起訴乙
    節，然其提起本件訴訟之時間為111年8月25日，距離其知有
    損害時起已逾2年，縱原告前開請求權存在(假設語氣)，亦
    罹於時效。從而，原告之主張仍屬無理由。
四、綜上所述，原告主張伊得向被告依國家賠償法第2條第2項規
    定請求賠償原告財產上之損害及名譽上之精神損害20萬元，
    為無理由，應予駁回。
五、本件事證已臻明確，兩造其餘攻擊防禦方法與判決之結果不
    生影響，爰不一一贅論，併此敘明。
六、訴訟費用負擔之依據：民事訴訟法第78條。本件訴訟費用額
    ，依後附計算書確定如主文所示金額。
中　　華　　民　　國　　111 　年　　10　　月　　27　　日
                      臺北簡易庭  法  官  趙子榮
以上正本係照原本作成
如對本判決上訴，須於判決送達後20日內向本庭提出上訴狀。如
委任律師提起上訴者，應一併繳納上訴審裁判費。
中　　華　　民　　國　　111 　年　　10　　月　　27　　日
                                  書記官  陳怡安
計   算   書：
項        目             金   額（新臺幣）    備    註
第一審裁判費             2100元
合        計             2100元